臺灣高等法院臺中分院刑事裁定　
110年度聲字第2325號
聲  請  人  臺灣高等檢察署臺中檢察分署檢察官     
受  刑  人  鄭育睿



上列聲請人因受刑人數罪併罰有二裁判以上，聲請定其應執行之
刑（聲請案號：110年度執聲字第1088號），本院裁定如下：
    主  文
鄭育睿因犯如附表所示各罪所處之有期徒刑，應執行有期徒刑拾
參年拾月。
    理  由
一、聲請意旨略以：受刑人鄭育睿（下稱受刑人）因違反毒品危
    害防制條例等數罪，先後經判決確定如附表。數罪中雖有刑
    法第50條第1項但書所列情形，惟受刑人已請求檢察官聲請
    定應執行刑，有請求定應執行刑調查表足稽，應依刑法第50
    條第2項、第53條、第51條第5款規定，定其應執行之刑。爰
    依刑事訴訟法第477條第1項聲請裁定等語。
二、按裁判確定前犯數罪者，併合處罰之。但有下列情形之一者
    ，不在此限：一、得易科罰金之罪與不得易科罰金之罪。二
    、得易科罰金之罪與不得易服社會勞動之罪。三、得易服社
    會勞動之罪與不得易科罰金之罪。四、得易服社會勞動之罪
    與不得易服社會勞動之罪。前項但書情形，受刑人請求檢察
    官聲請定應執行刑者，依第51條規定定之；數罪併罰，有二
    裁判以上者，依刑法第51條之規定，定其應執行之刑；又宣
    告多數有期徒刑者，於各刑中之最長期以上，各刑合併之刑
    期以下，定其刑期，但不得逾30年。刑法第50條、第53條、
    第51條第5款分別定有明文。
三、經查，受刑人因違反毒品危害防制條例等數罪，經臺灣彰化
    地方法院及本院分別判處如附表所示之刑(有期徒刑部分)，
    均確定在案，有各該刑事判決書及臺灣高等法院被告前案紀
    錄表在卷可稽。又受刑人所犯如附表編號1所示之罪為得易
    科罰金及得易服社會勞動之罪，附表編號2至7所示之罪為不
    得易科罰金及不得易服社會勞動之罪，固合於刑法第50條第
    1項但書之情形，惟受刑人已請求檢察官向法院聲請定應執
    行刑，有臺灣彰化地方檢察署刑法第50條第1項但書案件是
    否聲請定刑聲請書在卷可稽（見本院卷第11頁），自應依刑
    法第50條第2項之規定，依同法第51條規定定其應執行刑。
    茲檢察官聲請定其應執行之刑，本院審核認聲請為正當，應
    予准許。爰審酌受刑人陳稱：其已真心悔悟及家人亦有一定
    年紀，請求從輕定刑等語，以及受刑人所犯如附表所示各罪
    之犯罪態樣、時間間隔、侵犯法益，並考量各該罪合併後之
    不法內涵、罪責原則及合併刑罰所生之效果，暨受刑人所犯
    如附表所示各罪之刑期總合、各刑中之最長期以上，附表編
    號2至3所示之罪曾經臺灣彰化地方法院以108年度訴字第659
    號判決定應執行刑有期徒刑2年2月確定、附表編號4至7所示
    之罪曾經臺灣彰化地方法院以108年度訴字第56號判決定應
    執行刑有期徒刑12年，嗣經本院以109年度上訴字第1364號
    判決上訴駁回確定等一切情狀後，定其應執行之刑如主文所
    示。
四、據上論斷，應依刑事訴訟法第477條第1項，刑法第50條第2
    項、第53條、第51條第5款，裁定如主文。
中　　華　　民　　國　　110 　年　　9 　　月　　24　　日
        　　刑事第二庭    審判長法　官  何　志　通      
　　　　　　　　　　　　　　    法　官  許  月  馨      
　　　　　　　　　　　　　　　  法　官  吳  進  發      
以上正本證明與原本無異。                                
如不服本裁定，得於收受送達後5日內向本院提出抗告書狀(須附
繕本)。因疫情而遲誤不變期間，得向法院聲請回復原狀。     
                                書記官  洪  宛  渝 
　　　　　　　　　　　　　　　　     　　　　　
中　　華　　民　　國　　110 　年　　9 　　月　　24　　日
　　
　　
附表：受刑人鄭育睿定應執行刑案件一覽表　　　
編          號  1 2 3 罪　　　　　名  非法持有子彈 持有第一級毒品純質淨重10公克以上 施用第二級毒品 宣　　告　　刑  有期徒刑5月，併科罰金新臺幣1萬元 有期徒刑1年10月 有期徒刑10月 犯　罪　日　期  107年8月5日 107年8月5日1星期前 107年8月5日上午某時 偵查(自訴)機關 年　度　案　號  南投地檢107年度偵字第3635號   彰化地檢107年度毒偵字第2317號、108年度偵字第4775號   彰化地檢107年度毒偵字第2317號、108年度偵字第4775號   最　後 事實審 法　　院 中高分院 彰化地院 彰化地院  案　　號 108年度上訴字    第1011號 108年度訴字    第659號 108年度訴字    第659號  判決日期 108年8月22日 108年9月2日 108年9月2日 確　定 判　決 法　　院 中高分院 彰化地院 彰化地院  案　　號 108年度上訴字    第1011號 108年度訴字    第659號 108年度訴字    第659號  判    決 確定日期 108年9月10日  108年9月24日  108年9月24日  是 否 為 得 科 罰 金 之 案 件   得易科、      得社勞 不得易科、     不得社勞 不得易科、     不得社勞 備           註   南投地檢108年度執字第2493號 彰化地檢108年度執字第4537號（附表編號2、3經定應執行有期徒刑2年2月）  
　
編          號  4 5 6 罪　　　　　名  販賣第一級毒品 販賣第一級毒品 販賣第一級毒品 宣　　告　　刑  有期徒刑8年6月 有期徒刑8年6月 有期徒刑8年 犯　罪　日　期  107年1月24日16時許 107年4月12日16時許 107年4月16日16時許 偵查(自訴)機關 年　度　案　號  彰化地檢107年度偵字第11362號等   彰化地檢107年度偵字第11362號等   彰化地檢107年度偵字第11362號等   最　後 事實審 法　　院 中高分院 中高分院 中高分院  案　　號 109年度上訴字    第1364號 109年度上訴字    第1364號 109年度上訴字    第1364號  判決日期 110年5月19日 110年5月19日 110年5月19日 確　定 判　決 法　　院 中高分院 中高分院 中高分院  案　　號 109年度上訴字    第1364號 109年度上訴字    第1364號 109年度上訴字    第1364號  判    決 確定日期 110年6月24日  110年6月24日  110年6月24日  是 否 為 得 科 罰 金 之 案 件   得易科、      得社勞 不得易科、     不得社勞 不得易科、     不得社勞 備           註   彰化地檢110年度執字第3045號（附表編號4至7經定應執行有期徒刑12年）   
　
編          號  7   罪　　　　　名  販賣第一級毒品   宣　　告　　刑  有期徒刑10年   犯　罪　日　期  107年5月20日1時許   偵查(自訴)機關 年　度　案　號  彰化地檢107年度偵字第11362號等     最　後 事實審 法　　院 中高分院    案　　號 109年度上訴字    第1364號    判決日期 110年5月19日   確　定 判　決 法　　院 中高分院    案　　號 109年度上訴字    第1364號    判    決 確定日期 110年6月24日    是 否 為 得 科 罰 金 之 案 件  不得易科、 不得社勞   備           註   彰化地檢110年度執字第3045號（附表編號4至7經定應執行有期徒刑12年）